【裁判字號】    90,訴,432
【裁判日期】    901026
【裁判案由】    公共危險等
【裁判全文】
臺灣新竹地方法院刑事判決                            九十年度訴字第四三二號
    公  訴  人  臺灣新竹地方法院檢察署檢察官
    被      告  甲○○
右列被告因公共危險等案件，經檢察官提起公訴（九十年度偵字第四五九九號），本
院判決如左：
    主  文
甲○○以加害生命、身體之事，恐嚇他人致生危害於安全，處有期徒刑肆月，如易科
罰金以佰元折算壹日。又失火燒燬棉被、床單，致生公共危險，處拘役伍拾日，如
易科罰金以佰元折算壹日。又損壞他人之汽車後擋風玻璃，足以生損害於他人，處
拘役肆拾日，如易科罰金以佰元折算壹日，扣案木棒壹支沒收之。拘役部分應執行
拘役捌拾伍日，如易科罰金以佰元折算壹日，扣案木棒壹支沒收之。
    事  實
一、甲○○因不滿其鄰居涂舜瑞及萬迪璞夫婦，曾對於甲○○酗酒後滋擾社區安寧之
    行徑多次報警處理，竟基於恐嚇個人生命、身體安全之犯意，於民國九十年七月
    三十一日凌晨零時許，持鐵棍一枝至涂舜瑞夫婦居住之新竹市○○街九八巷三號
    前，對涂舜瑞夫婦嚇稱：每報一次警，就要打彼等二人一次；要彼等出來，要打
    死二人云云，以此等加害他人生命、身體之事恐嚇涂舜瑞夫婦，使二人均心生畏
    懼致生危害於安全。嗣於翌日下午三時三十分許，甲○○原應注意在床上吸菸易
    肇生火災，且當時無不能注意之情事，竟因飲酒過多不勝酒力陷入昏睡時，所抽
    之香菸掉落位於新竹市○○街九十八巷五號其與其母乙○○○共同居住處房間內
    之床上並點燃棉被，燒燬棉被及床單各一條，致生公共危險。嗣於同日下午三時
    四十分時許，甲○○另基於毀損之犯意，持自有之木棍一支，敲擊涂舜瑞所管有
    （所有人為其女兒涂可欣）停放在新竹市○○街九八巷三號附近車號ＪＦ—四三
    一二號自小客車後擋風玻璃，使之破裂而喪失其效用。旋經甲○○之母乙○○○
    及涂舜瑞報警查獲，並扣得上開木棍一支。
二、案經乙○○○、涂舜瑞訴由新竹市警察局第三分局報請臺灣新竹地方法院檢察署
    檢察官偵查起訴。
    理  由
一、訊據被告甲○○對於前開失火燒毀棉被及床單各一條之事實，坦承不諱，核與告
    訴人乙○○○於本院審理時所為之指證相符，並有照片六張在卷可稽。惟被告矢
    口否認有恐嚇及毀損犯行，辯稱：伊僅於上開時地與涂舜瑞夫婦爭吵，並未出言
    恐嚇，亦無挾怨報復砸毀涂舜瑞所管有汽車云云。然查：被告右揭恐嚇及毀損之
    犯罪事實，業據告訴人涂舜瑞分於警訊及偵查時均指訴綦詳，核與證人萬迪璞之
    結證相符。此外，復有遭毀損之汽車照片二張附卷及被告用以毀損汽車玻璃之木
    棍一支扣案可佐。況被告於本院訊問時亦自承：伊與告訴人涂舜瑞夫婦爭吵時，
    有講不好聽的話，可能會造成彼等心理上產生害怕等語，足見被告空言否認此部
    分犯行，顯非可採。綜上，本件事證明確，被告前述犯行均堪予認定。
二、被告甲○○在住家房間內失火燒毀棉被、床單，對於與其同住之家人及附近不特
    定住戶，均已造成生命、身體及財產上極大之危險，故核其所為係犯刑法第三百
    零五條恐嚇致危害安全罪、第一百七十五條第三項失火燒毀住宅等以外之物罪及
    第三百五十四條毀損器物罪。被告以一恐嚇行為造成告訴人涂舜瑞夫婦二人心生
    畏懼，成立二恐嚇致危害安全罪，應依想像競合犯之規定從一重之恐嚇致危害安
    全罪處斷。公訴人雖認被告燒毀棉被、床單犯行，係涉犯刑法第一百七十五條第
    一項之放火燒毀住宅等以外之物罪，然經本院質之告訴人乙○○○陳稱：「因為
    被告喝酒後抽菸拿打火機，我害怕所以報警，我看到時棉被已經著起來了。」等
    語，核與被告自承之情節相符，參以告訴人乙○○○並未親見被告持打火機點燃
    棉被，此外復查無其他積極證據足認被告係故意縱火，自難以公訴意旨所指前開
    罪名相繩，惟其基本事實既屬同一，起訴法條應予變更。查被告所犯上開各罪間
    ，行為互殊，犯意各別，應予分論併罰。爰審酌被告年富力強，不思上進，染上
    酗酒惡習並屢次藉故侵擾家人、鄰居而不知自制，且犯罪後猶飾詞圖卸等情狀，
    量處如主文所示之刑，並諭知易科罰金之折算標準及定所判處拘役部分應執行之
    刑，且就應執行刑部分，諭知易科罰金之折算標準。扣案木棍一把為被告供犯罪
    所用之物，且屬被告所有，為其所自承無訛，爰依刑法第三十八條第一項第二款
    併予宣告沒收。
據上論斷，應依刑事訴訟法第二百九十九條第一項前段、第三百條，刑法第三百零五
條、第一百七十五條第三項、第三百五十四條、第五十五條、第四十一條第一項前段
、第五十一條第六款、第三十八條第一項第二款，罰金罰鍰提高標準條例第一條前段
、第二條，判決如主文。
本案經檢察官吳金棟到庭執行職務。
中      華      民      國      九十      年      十      月    二十六  日
                                      臺灣新竹地方法院刑事第二庭
                                          審判長法  官  王銘勇
                                                法  官  蘇嘉豐
                                                法  官  鄭子俊
右正本證明與原本無異。
如不服本判決，應於判決送達後十日內，向本院提出上訴狀（應附繕本）。
                                                書記官  沈藝珠
中      華      民      國      九十      年      十      月    二十六  日
附錄本案論罪科刑法條全文
刑法第一百七十五條：
放火燒燬前二條以外之他人所有物，致生公共危險者，處一年以上七年以下有期徒刑
。
放火燒燬前二條以外之自己所有物，致生公共危險者，處三年以下有期徒刑。
失火燒燬前二條以外之物，致生公共危險者，處拘役或三百元以下罰金。
刑法第三百零五條：
以加害生命、身體、自由、名譽、財產之事，恐嚇他人致生危害於安全者，處二年以
下有期徒刑、拘役或三百元以下罰金。
刑法第三百五十四條：
毀棄、損壞前二條以外之他人之物或令致不堪用，足以生損害於公眾或他人者，處二
年以下有期徒刑、拘役或五百元以下罰金。


司法院資訊處製作；財團法人民間司法改革基金會備份。
